台灣彰化地方法院民事判決　九十三年度簡上字第八九號
　　上　訴　人　丙○○
　　被　上訴人　中國信託商業銀行股份有限公司
　　法定代理人　乙○○
　　訴訟代理人　甲○○
　　　　　　　　丁○○
右當事人間第三人異議之訴事件，上訴人對於中華民國九十三年七月十三日本院員林
簡易庭第一審判決（九十三年度員簡字第七二號)提起上訴，本院於民國九十三年十
一月三日言詞辯論終結，判決如左：
    主      文
上訴駁回。
第二審訴訟費用由上訴人負擔。
    事實及理由
一、本件上訴人於起訴主張：彰化縣員林鎮○○段第七四之三三地號土地，面積七三
    平方公尺及其上建號四七六即門牌號碼彰化縣員林鎮○○街一一八號鋼筋混凝土
    造四層樓房為訴外人曾月娥所有，於民國八十九年八月八日以新臺幣（下同）六
    百六十萬元出賣予上訴人之母黃張玉蕊，上訴人之母於買受後同意上訴人在上開
    建物之後方興建如原審判決附圖所示之地面層及第二層面積各十二．八四平方公
    尺之鋼筋混凝土造、鐵架造建物（即查封建號七一八建物），此增建部分為上訴
    人所加蓋，後面亦有出入口，上訴人為此增建部分建物之原始起造人，自不待登
    記即享有所有權。後訴外人曾月娥悔約未辦妥上開建物與土地之所有權移轉登記
    予上訴人之母名下，且曾月娥又因積欠萬通商業銀行股份有限公司（簡稱萬通銀
    行）貸款未還，致上開土地及其上建號四七六建物含上訴人起造之查封建號七一
    八號部分建物，均為萬通銀行向本院民事執行處聲請以九十二年度執字第九三一
    七號強制執行案件查封拍賣在案，萬通銀行嗣又與被上訴人合併，由被上訴人為
    存續法人，概括承受該銀行一切權利義務，爰提起本訴請求將本院前述強制執行
    事件就系爭查封建號七一八建物所為之強制執行程序應予撤銷等語，並聲明(一)廢
    棄原判決。(二)右廢棄部分，本院九十二年度執字第九三一七號清償債務強制執行
    事件，就上訴人所有坐落彰化縣員林鎮○○段第七四之三三號土地上門牌號碼彰
    化縣員林鎮○○街一一八號鋼筋混凝土造四層樓房之增建部分即如原審判決附圖
    所示之地面層及第二層面積各一二˙八四平方公尺，合計二五˙六八平方公尺之
    鋼筋混凝土造、鐵架造店舖住家（即查封建號七一八建物）所為之強制執行程序
    應予撤銷。
二、被上訴人則以：本件業經原審至現場勘驗，增建部分已成為不動產之一部份等語
    為辯。原審為被上訴人勝訴判決，被上訴人於本院為駁回上訴之聲明。
三、按當事人主張有利於己之事實者，就其事實有舉證之責任，民事訴訟法第二百七
    十七條前段定有明文。查本件上訴人起訴主張彰化縣員林鎮○○段第七四之三三
    地號土地、面積七三平方公尺及其上建號四七六即門牌號碼彰化縣員林鎮○○街
    一一八號鋼筋混凝土造四層樓房為訴外人曾月娥所有，於八十九年八月八日以六
    百六十萬元出賣予上訴人之母黃張玉蕊，惟未辦理所有權移轉登記，上訴人之母
    於買受後同意原告在上開建物之後方增建如原審判決附圖所示之地面層及第二層
    面積各十二．八四平方公尺之鋼筋混凝土造、鐵架造建物（即查封建號七一八建
    物），後曾月娥因積欠萬通銀行貸款未還，致上開土地及其上建物含上訴人增建
    部分之建物，均為萬通銀行向本院民事執行處聲請以九十二年度執字第九三一七
    號強制執行案件查封拍賣在案，萬通銀行嗣又與被上訴人合併，由被上訴人為存
    續法人，概括承受該銀行一切權利義務等情，業據其提出彰化縣員林地政事務所
    查封建號七一八建物測量成果圖、不動產買賣契約書為證，亦有被上訴人所提出
    財政部九十二年十二月一日台財融(四)字第0920051445號函、經濟部九十二年十二
    月一日經授商字第0920132666號函、被上訴人公司變更登記表附卷可考，並經調
    取本院九十二年度執字第九三一七號清償債務民事執行卷宗核閱屬實，復為被告
    上訴人所不爭執，上訴人之上開主張堪信為真。
四、按所謂成為不動產之重要成分，係指此種結合具有固定性、繼續性，而未成為另
    一獨立之定著物而言。又固定性或繼續性之有無，固屬一項客觀之判斷基準，然
    最後之決定性衡量因素仍係在社會經濟觀念上判斷其有無獨立性。查建號四七六
    建物即門牌號碼彰化縣員林鎮○○街一一八號房屋，屬鋼筋混凝土造四層樓房，
    上訴人係於該主建物地面層後方接續增建面積為一二˙八四平方公尺之鋼筋混凝
    土造建物，並將主建物地面層原作為連接地面層及第二層之樓梯打掉，移至地面
    層後方之增建部分重新施作，此增建之地面層後方有加開一扇後門，後門外之後
    院已為兩側毗鄰建物之外牆及連接兩側鄰屋外牆之圍牆所包圍，成為一封閉空地
    ，圍牆外緊鄰火車鐵道之土坡，該土坡之高度與圍牆之高度相同，因此由系爭樓
    房地面層後方增建部分之後門無法對外通行聯絡，又由此地面層後方增建部分所
    重新施作之樓梯往上，可通至其上方之第二層增建部分即鐵架造建物，此鐵架造
    建物部分係供作廚房使用等情，業經原審至現場勘驗屬實，並有現場照片在卷可
    稽，因此由系爭查封建號七一八增建建物之使用目的及結構上而言，須依附原查
    封建物之功能而存在，欠缺單獨之使用利益，已不具使用上之獨立性，且無單獨
    之經濟價值，就社會及經濟機能判斷而言，與主建物建號四七六號房屋有密不可
    分之整體關係，自已成為建號四七六號房屋之重要成分，屬於原主建物之附屬部
    分，故縱使系爭查封建號七一八建物確為上訴人所出資興建，惟此增建部分之所
    有權仍應屬於主建物所有人即債務人曾月娥所有，上訴人自不得以其對於系爭查
    封建號七一八建物有所有權之存在為由，據此提起第三人異議之訴。
五、從而，被上訴人既非系爭查封建號七一八建物之所有權人，其依強制執行法第十
    五條之規定，提起本件第三人異議之訴，求為命將本院九十二年度執字第九三一
    七號強制執行事件就關於坐落彰化縣員林鎮○○段第七四之三三地號土地上門牌
    號碼彰化縣員林鎮○○街一一八號鋼筋混凝土造四層樓房之增建部分即如原審附
    圖所示地面層及第二層面積各十二．八四平方公尺之鋼筋混凝土造、鐵架造建物
    （即查封建號七一八建物）所為之執行程序予以撤銷，即無理由，原審為上訴人
    敗訴之判決，於法並無不合，上訴意旨指摘原判決不當，求予廢棄改判，為無理
    由，應予駁回其上訴。
六、結論：本件上訴人之上訴為無理由，依民事訴訟法第四百三十六條之一第三項、
    第四百四十九條第一項、第七十八條，判決如主文。
中　　　華　　　民　　　國　　九十三　　年　　 十一　　 月　　 十七　　 日
                                      民事第二庭
~B審判長法官
~B法　　　官
~B法　　　官
不得上訴
